【裁判字號】    98,交聲,2528
【裁判日期】    980930
【裁判案由】    違反道路交通管理處罰條例聲明異議
【裁判全文】
臺灣桃園地方法院交通事件裁定        98年度交聲字第2528號
原處分機關  交通部公路總局新竹區監理所中壢監理站
異  議  人
即受處分人  甲○○
上列受處分人因違反道路交通管理處罰條例聲明異議案件，對於
交通部公路局新竹區監理所中壢監理站中華民國98年9 月1 日壢
監裁字第裁D00000000 號所為之處分（原處分案號：桃警交相字
第D00000000 號），聲明異議，本院裁定如下：
    主  文
異議駁回。
    理  由
ㄧ、原處分意旨略以：劉林細妹所有車牌號碼○四七八－MZ號自
    用小客車，於民國九十七年十一月九日早上八時三十六分許
    ，行經台六六線由東往西方向與桃一○二號道路交岔路口時
    ，因「行使快速公路未依標線指示行車」違反道路交通管理
    事件，經桃園縣政府警察局交通隊以桃警交相字第D 000
    00000號通知單檢具採證相片逕行舉發汽車所有人劉林
    細妹，復經汽車所有人劉林細妹提供實際駕駛人即受處分人
    甲○○之年籍資料，原處分機關依道路交通管理處罰條例第
    三十三條第一項第十三款、第六十三條，違反道路交通管理
    事件統一裁罰基準及處理細則第四十三條、第四十四條、第
    六十七條規定，裁處罰鍰新臺幣（下同）三千元，並記違規
    點數ㄧ點。
二、異議意旨略以：台六六線為快速道路，卻依高速公路罰則開
    罰；該日天雨路滑異議人見紅燈即踩煞車不及，不慎超越停
    車線云云。
三、按汽車行駛高速公路及快速公路，其車道之使用，除因交通
    事故及道路施工依臨時或可移動標誌指示或交通勤務警察指
    揮外，應依設置之交通標誌、標線或號誌之規定，高速公路
    及快速道路交通管制規則第七條定有明文，次按停止線，用
    以指示行駛車輛停止之界線，車輛停止時，其前懸部分不得
    伸越該線、車輛面對圓形紅燈表示禁止通行，不得超越停止
    線或進入路口，道路交通標誌標線號誌設置規則第一百七十
    條第一項、第二百零六條第一項第五款第一目分別定有明文
    。末按汽車行駛於高速公路、快速公路或設站管制之道路，
    不遵使用限制、禁止、行車管制及管理事項之管制規則而未
    依標誌、標線、號誌指示行車，處汽車駕駛人新臺幣三千元
    以上六千元以下罰鍰，併計違規點數一點，道路交通管理處
    罰條例第三十三條第一項第十三款、第六十三條第一項第一
    款定有明文。
四、經查，異議人即受處分人甲○○於本件舉發時間，駕駛車牌
    號碼○四七八－MZ號自用小客車，由東向西，沿台六六線快
    速道路行經該路段與桃一○二號道之交叉路口前，在該處停
    等紅燈時，其小客車之明顯超越該處地上繪製之停止線，而
    未遵守上開標線停車之事實，有桃園縣政府警察局拍攝之採
    證照片二張附卷可稽，並為異議人所不否認，是異議人在停
    等紅燈時，其駕駛之小客車既已超越停止線，自已違反上開
    規定甚明。另異議人辯稱當時天雨路滑煞車不及云云，然稽
    之卷附採證相片，異議人駕駛之上揭自用小客車於超越該交
    岔路口停止線時，卻未有向後移動其駕駛之車輛，而繼續將
    其駕駛之車輛停止於超越停止線處，其違規情事已甚明確，
    是異議人雖辯稱煞車不及，但對於其駕駛之上揭車輛未依標
    線指示行車之違規事實不生影響，無法對其為有利之認定。
    又異議人辯稱：台六六為快速道路，卻依高速道路規定處罰
    云云一節，依上開高速公路及快速道路交通管制規則第七條
    、道路交通標誌標線號誌設置規則第一百七十條第一項、第
    二百零六條第一項第五款第一目及道路交通管理處罰條例第
    三十三條第一項第十三款之規定，均清楚明定在快速道路不
    依標線指示行車之違規行為亦須依前揭規定處罰，是異議人
    辯稱快速道路卻依高速公路之罰則開罰，顯係誤解法令，不
    足採信。另查，台六六線之道路等級為省道快速公路，則有
    電腦資料查詢列印資料一份附卷可考，綜上，異議人在快速
    道路上未依標線停車之違規事實，已甚明確，自應依法裁罰
    。
五、綜上所述，原處分機關依規定對異議人裁處三千元，並記違
    規點數一點，其認事用法均無違誤，異議人之異議為無理由
    ，應予駁回。
六、據上論斷，應依道路交通管理處罰條例第八十七條第二項，
    道路交通案件處理辦法第十九條，裁定如主文。
中    華    民    國    98    年    9     月    30    日
                  交通法庭    法  官  林玉蕙
以上正本證明與原本無異。
如不服本裁定，應於送達後5 日內，向本院提出抗告狀。
                            書記官  魏里安
中    華    民    國    98    年    10    月    5     日


司法院資訊處製作；財團法人民間司法改革基金會備份。
